臺灣板橋地方法院民事裁定           100年度司財管字第42號
聲  請  人  力興資產管理股份有限公司
法定代理人  趙榮芳
上列聲請人聲請對被繼承人蔡建發選任遺產管理人事件，本院裁
定如下：
    主      文
選任陳俊宏（男、民國○○年○ 月○○日生、身分證統一編號：Ｚ000
000000號）為被繼承人蔡建發（男、民國○○年○ 月○ 日生、身分
證統一編號：Ｚ000000000號、生前最後住所為新北市○○區○○
街167 巷32弄1 號2 樓、民國93年5 月14日死亡）之遺產管理人
。
程序費用由被繼承人蔡建發之遺產負擔。
    理      由
一、按繼承開始時，繼承人之有無不明，而無親屬會議或親屬會
    議未於一個月內選定遺產管理人者，利害關係人或檢察官得
    聲請法院選任遺產管理人，並由法院依公示催告程序，定6
    個月以上之期限，公告繼承人，命其於期限內承認繼承；又
    被繼承人之所有繼承人均拋棄其繼承權者，亦準用關於無人
    承認繼承之規定，民法第1177條、第1178條第2 項、第1176
    條第6 項分別定有明文。
二、本件聲請意旨略以：聲請人為被繼承人蔡建發之債權人，惟
    被繼承人蔡建發於93年5 月14日死亡，繼承人均已拋棄繼承
    或死亡，是否仍有應繼承之人不明，致聲請人對被繼承人之
    遺產無法行使權利，為確保聲請人之權利，請求鈞院依職權
    裁定選任陳俊宏為被繼承人蔡建發之遺產管理人等語。
三、本件聲請人主張其為被繼承人之債權人，被繼承人蔡建發於
    93 年5月14日死亡，其所有繼承人全部拋棄繼承或死亡等情
    ，業據其提出除戶戶籍謄本、繼承系統表、臺灣桃園地方法
    院債權憑證、本院97年5 月23日板院輔家科春梅字第034105
    號函等件為證，復經本院依職權調取本院93年度繼字第938
    號、99年度司繼字第1943號拋棄繼承案宗卷核閱無訛，是認
    該聲請人之主張自堪信為真實。
四、從而，聲請人以利害關係人身分聲請選任被繼承人蔡建發之
    遺產管理人，核與首揭規定尚無不合。又聲請人所聲請選任
    為被繼承人蔡建發遺產管理人之陳俊宏已同意擔任，並提出
    同意書1 件在卷可稽。經核陳俊宏乃職司地政士，此有臺北
    市地政士開業執照影本為證，其對於遺產管理事件應有瞭解
    ，並就遺產管理人職務之遂行，有所助益，且身為地政士，
    應會秉公辦理，要不致有利害偏頗之虞，為保障債權人之利
    益及期程序之公正、公信起見，本院認以選任陳俊宏地政士
    為被繼承人蔡建發之遺產管理人為適當。
五、至被繼承人蔡建發之繼承人既均拋棄繼承，其遺產依民法第
    1176 條 第6 項準用關於無人承認繼承之規定，依同法第
    1185條規定，於清償債權並交付遺贈物後，如有賸餘，應歸
    屬國庫，附予敘明。
六、依非訟事件法第157 條，裁定如主文。
七、如對本裁定抗告須於裁定送達後10日內向本院提出抗告狀。
中    華    民    國   100    年    8     月    26    日
                  家事法庭      司法事務官  游淑婷